臺灣臺南地方法院刑事判決
111年度交簡上字第178號
上  訴  人  臺灣臺南地方檢察署檢察官
上  訴  人  陳秀貞
即  被  告          


上列上訴人因過失傷害案件，不服本院111年度交簡字第2129號
第一審簡易判決（聲請簡易判決處刑書案號：111年度調偵字第8
37號、111年度調偵字第838號）提起上訴，本院管轄之第二審合
議庭判決如下：
    主  文
上訴駁回。
    事實及理由
一、本判決理由所援用之證據資料（含供述證據及非供述證據）
    ，被告、檢察官於本院審理時同意作為證據，依刑事訴訟法
    第159條之5第1項規定，認均有證據能力。本案經本院審理
    結果，認第一審判決以被告係犯刑法第284條前段之過失傷
    害罪，並以被告符合自首規定，爰依刑法第62條前段之規定
    減輕其刑，原審認事用法、量刑均無不當，應予維持，除證
    據部分補充「被告於本院審理程序之自白」、事實部分補充
    「被告考領有普通重型機車駕駛執照」外，餘均引用第一審
    簡易判決書記載之事實、證據及理由（如附件）。
二、檢察官依告訴人請求，上訴意旨略以：被告闖越紅燈肇事，
    犯後否認犯行，迄今未賠償，原審量刑過輕等語；另被告上
    訴意旨略以：經濟能力不足回應告訴人所提要求，致無法調
    解、和解等語。
三、本院之判斷：
  ㈠按量刑輕重，係屬事實審法院得依職權自由裁量之事項，苟
    已斟酌刑法第57條各款所列情狀而未逾越法定刑度，不得遽
    指為違法。又在同一犯罪事實與情節，如別無其他加重或減
    輕之原因，下級審量定之刑，亦無過重或失輕之不當情形，
    則上級審法院對下級審法院之職權行使，原則上應予尊重。
  ㈡經查：原審以被告犯刑法第284條前段之過失傷害罪，事證明
    確，並考量被告本案係於犯罪未被發覺前，即主動向前往傷
    者就醫之醫院處理之員警表明係肇事車輛駕駛人，此有臺南
    市政府警察局第一分局交通事故肇事人自首情形紀錄表1份
    在卷可查(警卷第33頁)，符合自首之規定，依刑法第62條前
    段規定減輕其刑，復量定被告本案刑期，係以被告之責任為
    基礎，具體審酌被告駕車理當遵守交通規則，然其竟貿然闖
    越紅燈而造成本件車禍發生，致告訴人受有如聲請簡易判決
    處刑書所載之傷勢，所為實有不該，復考量被告犯後態度，
    迄今尚未賠償告訴人所受損害，兼衡被告之智識程度、家庭
    經濟生活狀況（即刑法第57條規定例示所應審酌之各該情事
    ）等一切情狀，在法定刑內量處有期徒刑3月，及諭知易科
    罰金之折算標準，顯見原審係本於被告之責任為基礎，已具
    體斟酌刑法第57條所列情形而為量定，並未偏執一端，而有
    失輕重之情事，亦未逾越法律所規定之範圍，依前開說明，
    原審認事用法並無不當，量刑亦屬妥適，應予維持。從而，
    檢察官及被告上訴均無理由，應予駁回。
據上論斷，應依刑事訴訟法第455之1第1項、第3項、第364條、
第368條、第373條，判決如主文。
本案經檢察官蘇榮照聲請簡易判決處刑，檢察官蘇聖涵到庭執行
職務。
中　　華　　民　　國　　111 　年　　11　　月　　24　　日
　　　　　　　　　刑事第三庭   審判長法　官 鄭文祺
　　　　　　　　　                   法  官 鄭燕璘
　　　　　　　　　                   法  官 郭瓊徽
以上正本證明與原本無異。
不得上訴。
                                     書記官 王珮君
中　　華　　民　　國　　111 　年　　11　　月　　24　　日
附錄
中華民國刑法第284條
因過失傷害人者，處1年以下有期徒刑、拘役或10萬元以下罰金
；致重傷者，處3年以下有期徒刑、拘役或30萬元以下罰金。